臺灣臺東地方法院刑事判決　　　　　　　　　　　　　九十二年度訴字第二二五號
　　公　訴　人　臺灣臺東地方法院檢察署檢察官
　　被　　　告　甲○○
右列被告因偽造文書等案件，經檢察官提起公訴 (九十二年度偵字第一七五八號)，
因被告於本院準備程序中就被訴事實為有罪之陳述，經本院合議庭裁定改進行簡式審
判程序，本院判決如左：
    主  文
甲○○連續行使偽造私文書，足以生損害於公眾及他人，處有期徒刑伍月。如附表一
所示之物品沒收之。又收受贓物，處有期徒刑伍月。如附表二所示之物品沒收之。又
於夜間侵入住宅竊盜，處有期徒刑柒月。又行使偽造私文書，足以生損害於公眾及他
人，處有期徒刑捌月。如附表三所示之物品沒收之。應執行有期徒刑貳年。如附表一
至三所示之物品均沒收之。
    事  實
一甲○○於民國九十年三月間，與其友人丁○○因涉嫌偽造文書案件，至臺灣板橋地
  方法院開庭後，搭乘丁○○所駕自小客車返家途中，竟意圖為自己不法之所有，乘
  機竊取丁○○所有置放於皮包內，身分證統一編號為Ｚ000000000號之國
  民身分證一張後，復基於行使偽造私文書之概括犯意，連同其照片四張，交付予不
  知情之竹風旅行社，利用不知情之旅行社人員代以「丁○○」名義，為下列行為：
  (一)於九十年三月間向中華人民共和國公安部出入境管理局申請臺灣居民來往大陸通
    行證（以下簡稱：臺胞證），並先在臺灣地區內不詳處所於臺灣居民來往大陸通
    行證申請表上偽造丁○○之署押一枚，藉以表示係由丁○○申請之意，持以向中
    華人民共和國公安部出入境管理局行使，經該局審核後，於九十年三月十五日核
    發上貼有甲○○照片、號碼為0000000000（Ｂ）號，「丁○○」名義
    之臺胞證一本，並於臺胞證上偽造「丁○○」之署押一枚，足以生損害於丁○○
    本人之權益。
  (二)另於九十年三月七日向我國外交部領事事務局（下稱領事事務局）申請中華民國
    護照，並在中華民國普通護照申請書上偽造丁○○之署押一枚，藉以表示係由丁○○本人申請之意，持以向領事事務局行使，經領事事務局審核後於九十年三月
    八日核發上貼有甲○○照片、護照號碼為0000000000號，「丁○○」
    名義之中華民國護照一本，並於該護照上偽造「丁○○」之署押一枚。嗣於同年
    六月二十九日甲○○持上開「丁○○」名義之中華民國護照出境，於同年七月四
    日，再持上開證件入境，足以生損害於領事事務局對於中華民國護照核發、入出
    境資料管理之正確性及丁○○本人之權益。
二另於九十年十、十一月間，明知名為「丁國偉」之真實姓名年籍不詳之成年男子所
  交付戊○○、庚○○（起訴書誤載為蔡國因）於不詳時間、地點所遺失身分證統一
  編號分別為Ｚ000000000號及Ｚ000000000號之國民身分證及健
  保卡（流水號：00000000號）各一張，均屬來路不明之贓物，竟仍基於收
  受贓物之犯意而收受之。復基於變造特種文書之概括犯意，由甲○○在其位於臺南
  市○○街七十六號四樓租屋處將其個人照片分別黏貼於上開戊○○、庚○○所有之
  國民身分證上而變造之，足以生損害於戊○○、庚○○個人之權益及戶政機關對於
  國民身分證核發、戶政資料管理之正確性。
三又於九十年十二月十二日凌晨五、六時許，於返回其位於臺南市○○街七十六號四
  樓租屋處時，見同址三樓丙○○之房門未上鎖，竟萌生意圖為自己不法所有之犯意
  ，徒手開啟該處房門後，入內竊取置放於丙○○房間內之五十元紙鈔合計約五千元
  、中華電信聯名卡（卡號為：0000000000000000）、農民銀行金
  融卡（卡號為：00000000000）、大安商業銀行金融卡（卡號為：00
  0000000000）及燦坤電子電器專賣店會員卡各一張，得手後返回其位於
  四樓之租屋處。嗣經丙○○家人報警後，警方循線在甲○○位於臺南市○○街七十
  六號四樓租屋處，當場查獲變造之戊○○、庚○○國民身分證各一張、空白健保卡
  一張（流水號：00000000號）及以丁○○名義申請之中華民國護照、臺胞
  證各一本。
四復基於意圖為自己不法所有之概括犯意，於九十一年一月間，先後在新竹市○○街
  附近之統一超商及新竹市○○路與學府路口之全家便利商店，連續向該店之店員佯
  稱其前在該店影印國民身分證後，將國民身分證遺留在該處，使各該店員陷於錯誤
  ，因此而詐得遺留在上開便利商店內之己○○所有身分證統一編號為Ｚ00000
  0000號、辛○○所有身分證統一編號Ｚ000000000號、及陳旻旭所有
  身分證統一編號為Ｚ000000000號之國民身分證各一張後，竟基於變造特
  種文書之概括犯意，於不詳時間、地點，以其個人照片換貼於前開所詐得之己○○
  、辛○○之國民身分證上，並更改上開二紙國民身分證之出生年月日而變造之，足
  以生損害於戶政機關對於國民身分證核發、戶政資料管理之正確性及己○○、辛○○本人之權益。甲○○復於新竹市不詳地點利用姓名年籍不詳之刻印店人員偽刻陳
  旻旭之印章一枚後，於九十一年二月八日至臺灣中小企業銀行新竹分行，以「陳旻
  旭」之名義申請帳戶，在臺灣中小企業銀行活期儲蓄存款印鑑卡蓋用前揭偽刻之「
  陳旻旭」印章及偽造「陳旻旭」之署押各一枚，而偽造上開臺灣中小企業銀行申請
  書之私文書，並連同前揭所詐得之陳旻旭身分證，行使交付該行櫃檯服務人員，表
  示係「陳旻旭」欲申請帳戶之意思，使承辦人員誤信「陳旻旭」欲為申辦而予准許
  ，而領得帳號00000000000號之儲金簿一本及提款卡一張，足以生損害
  於陳旻旭之權益及臺灣中小企業銀行新竹分行管理存款客戶資料之正確性。嗣於九
  十一年二月十三日晚間十時三十分許，在新竹市○○路與文昌路口，為警攔檢時查
  獲，並自其身上起出前開變造之辛○○、己○○身分證各一張、陳旻旭所有之國民
  身分證一張、丙○○所有之中華電信聯名卡、農民銀行金融卡、大安商業銀行金融
  卡各一張及，以陳旻旭名義申請之臺灣中小企業銀行金融卡一張。
二、案經陳旻旭訴由新竹市警察局移送及臺南市警察局第四分局報請臺灣新竹地方法
    院檢察署呈請臺灣高等法院檢察署檢察長令轉臺灣桃園地方法院檢察署，復據該
    署呈請臺灣高等法院檢察署檢察長核轉臺灣臺東地方法院檢察署檢察官偵查起訴
    。
    理   由
一、訊據被告甲○○對於右揭犯罪事實，於本院審理時坦承不諱，並經被害人丁○○
    、丙○○、辛○○、陳旻旭及證人己○○之妻乙○於警詢、偵查中指述甚詳，並
    經證人徐凌慧證述且指認被告持竊得之五十元紙鈔至燦坤新竹門市購買行動電話
    屬實，復有國人出入境查詢報表、臺灣中小企業銀行新竹分行九十一年三月十四
    日以九一新竹字第○○一九二號函所附之「陳旻旭」之開戶資料、外交部領事事
    務局九十二年十一月十七日以領一字第○九二五二四三八○○一號函所附之中華
    民國普通護照申請書、內政部警政署刑事警察局鑑驗通知書刑鑑字第二三二八九
    三號函一紙、中央健康保險局於九十三年一月十九日以健保承字第○九三○○○○四○二號函一紙及被害人等出具之贓證物認領收據在卷足憑，復有變造之丁○○國民身分證一紙、以丁○○名義申請之中華民國護照、臺胞證各一本、變造之
    庚○○、戊○○、己○○、辛○○國民身分證各一紙及中華電信信用卡（卡號為
    ：0000000000000000號）、農民銀行金融卡（卡號為：000
    00000000號）、大安商業銀行金融卡（卡號為：0000000000
    00號）各一紙扣案可資佐證，本件被告自白與事實相符，堪值採信。綜上所述
    ，本件事證已明，被告犯行均堪認定。
二、核被告所為：
  (一)事實欄一部分：
    １係犯刑法第三百二十第一項之普通竊盜罪及第二百十六條、第二百十條之行使
      偽造私文書罪。其偽造署押後，用以偽造私文書，其偽造署押之行為係偽造文
      書之部分行為，不另論罪，而其偽造私文書之低度行為，應為行使偽造私文書
      之低度行為所吸收不另論罪。被告利用不知情之竹風旅行社人員持其偽簽丁○○署押之申請書為其申辦臺胞證及中華民國護照，係間接正犯。其先後二次行
      使偽造私文書之犯行，時間緊接，方法相同，觸犯構成要件相同之罪，顯係基
      於概括犯意為之，為連續犯，依刑法第五十六條之規定，以一罪論，並依法加
      重其刑。而其所犯上開二罪間，有方法結果之牽連關係，依刑法第五十五條後
      段之規定，應從一重之行使偽造私文書罪處斷。又行使偽造私文書部分，雖未
      據公訴人起訴，然該部分事實與公訴人起訴之普通竊盜部分既具有牽連犯之裁
      判上一罪關係，已如前述，自應為起訴效力所及，本院應併予審究，附此敘明
      。
    ２按本法於在中華民國領域內犯罪者，適用之；犯罪之行為或結果，有一在中華
      民國領域內者，為在中華民國領域內犯罪，刑法第三條及第四條分別定有明文
      。本件被告係在我國領域內於臺灣居民來往大陸通行證申請表上偽造丁○○署
      押一枚後，方向中華人民共和國提出申請，已如前述，是其行使偽造私文書之
      犯罪行為地，自屬在我國領域內，依首揭說明，自有我國刑法之適用，併此敘
      明。
  (二)事實欄二部分：係犯刑法第二百十二條之變造特種文書罪及第三百四十九條第一
    項之收受贓物罪。其先後二次變造特種文書之犯行，時間緊接，方法相同，觸犯
    構成要件相同之罪，顯係其於概括犯意為之，為連續犯，依刑法第五十六條之規
    定，以一罪論，並依法加重其刑。而其所犯上開變造特種文書罪及收受贓物罪間
    ，有方法結果之牽連關係，依刑法第五十五條後段之規定，應從一重之收受贓物
    罪處斷，公訴人認應予分論併罰，容有未洽，併此敘明。另公訴人於事實欄記載
    被告收受名為「丁國偉」之真實姓名年籍不詳成年男子交付之贓物即健保卡共計
    四紙（流水號分別為：00000000號、00000000號、00000
    000號各一紙及正面列印「許育誠」字樣者一紙）。然查，除流水號0000
    0000號之健保卡確係中央健康保險局所核發外，其餘三紙均屬偽造，此有中
    央健康保險局九十三年一月十九日以健保承字第○九三○○○○四○二號函一紙
    在卷足憑，是流水號為：00000000號、00000000號及正面列印
    「許育誠」者之三紙健保卡自非屬贓物，是被告收受贓物即健保卡應僅有一紙，
    公訴人認均被告共收受贓物即健保卡共計四紙，容有未洽，更予更正，附此敘明
    。另公訴人於事實欄內係記載被告收受來路不明之贓物（健保卡），是被告此部
    分應應係犯刑法第三百四十九條第一項之收受贓物罪，惟公訴人於證據並所犯法
    條欄引為刑法第三百四十九條第二項，是起訴書此部分之記載，顯為誤載，應予
    更正，併此敘明。
  (三)事實欄三部分：係犯刑法第三百二十一條第一項第一款之加重竊盜罪。
  (四)事實欄四部分：係犯刑法第三百三十九條第一項之詐欺罪、第二百十二條之變造
    特種文書罪及第二百十六條、第二百十條之行使偽造私文書罪。其偽造署押及印
    文後，用以偽造私文書，其偽造署押、印文之行為係偽造私文書之部分行為，不
    另論罪，而其偽造私文書之低度行為，應為行使偽造私文書之高度行為所吸收，
    不另論罪。被告利用不知情之刻印店人員代為刻印陳旻旭之印章一顆，係間接正
    犯。被告先後三次詐欺取財及二次變造特種文書犯行，時間緊接，方法相同，各
    觸犯構成要件相同之罪，顯係基於概括之犯意反覆為之，各為連續犯，依刑法第
    五十六條之規定，各以一罪論，並各加重其刑。其所犯上開三罪間，有方法結果
    之牽連關係，應從一重論以行使偽造私文書罪處斷。被告先後二次竊盜犯行（即
    事實欄一及三部分），時間相隔已有九個月之久，且被告亦供承事實欄三部分，
    係伊返回其位於臺南市○○街七十六號四樓住處時，見三樓門未鎖，方臨時起意
    入內行竊，是事實欄三部分顯係另行起意，自難認其先後二次竊盜係基於概括犯
    意為之，自應分論併罰，公訴人認被告先後二次竊盜犯行，係基於概括犯意，應
    成立連續犯，尚有未洽，併此敘明。另被告先後數次行使偽造私文書犯行（即事
    實欄一及四部分）及變造特種文書犯行（即事實欄二及四部分），時間均間隔甚
    久，且犯罪手法亦均全然不同，自難認其係各基於概括犯意，而反覆為之，是均
    無成立連續犯，附此敘明。另公訴意旨於事實欄均未記載被告有何行使偽造、變
    造特種文書之犯行，經本院審理結果亦查無其他積極證據足證被告有何行使偽造
    、變造特種文書之犯行，故公訴人於起訴書所載被告犯有刑法第二百十六條、第
    二百十二條行使偽造、變造特種文書罪部分，顯係誤載，應予更正，附此敘明。
  (五)爰審酌被告時值青年不圖上進，不思循合法正當途徑獲得財富，竟運用智慧於不
    法之途，惟犯罪後尚能坦承犯行，犯後態度良好等一切情狀，各量處如主文所示
    之刑，並定其應執行刑。
三沒收部分
  (一)事實一部分：被告以「丁○○」名義所提出之中華民國普通護照申請書、臺灣居
    民來往大陸通行證申請表及護照號碼為0000000000號「丁○○」名義
    之中華民國護照、號碼為0000000000（Ｂ）號「丁○○」名義之臺胞
    證上所貼之照片共四張，均係被告本人，且為其供犯罪所用之物，業據其供承在
    卷，雖其中以丁○○名義提出之臺灣居民來往大陸申請表並未扣案，惟不能證明
    業已滅失，均應依法諭知沒收之。另被告在以「丁○○」名義所提出之中華民國
    普通護照申請書、臺灣居民來往大陸通行證申請表及護照號碼為0000000
    000號「丁○○」名義之中華民國護照及號碼為0000000000（Ｂ）
    號「丁○○」名義之臺胞證上各偽造丁○○之署押一枚，合計共四枚，亦據其供
    述在卷，雖其中以丁○○名義提出之臺灣居民來往大陸申請表並未扣案，然並無
    證據證明業已滅失，亦均應併為沒收之宣告。
  (二)事實二部分：被告變造戊○○、庚○○之國民身分證上之照片共二張，均係被告
    所有，且為其供犯罪所用之物，業據其供述在卷，應依法宣告沒收之。
  (三)事實三部分：被告變造己○○、辛○○之國民身分證上之照片共二張，均係被告
    所有，且為其供犯罪所用之物，業據其供述在卷，應依法宣告沒收之。被告在臺
    灣中小企業銀行活期儲蓄存款印鑑卡上偽造陳旻旭之署押、印文各一枚，業據被
    告供承在卷，另偽刻之陳旻旭名義之印章一枚，雖未扣案，惟不能證明業已滅失
    ，均應併為沒收之宣告。另被告以陳旻旭名義向臺灣中小企業銀行新竹分行申請
    帳戶，領有帳號為00000000000號之儲金簿一本及提款卡一張，業據
    被告供承在卷，上開儲金簿一本及提款卡一張，係被告因犯罪所得之物，雖儲金
    簿一本並未扣案，惟尚乏證據證明業已滅失，亦應併予宣告沒收之。
四、公訴意旨另以：被告甲○○事實一部分，另涉犯有涉犯刑法第二百十六條、第二
    百十二條之行使偽造特種文書罪及護照條例第二十四條第一項、第二項之罪。然
    查：
  (一)按「偽造」行為者，係指行為人在欠缺製作權限之前提下，冒用他人之名義進行
    製作之謂；至「變造」行為者，乃指行為人於欠缺變更權限之前提下，就有製作
    權人已然製作完成之真正文書，不變更其本質而將該文書之內容予以更改之行為
    而言。設行為人並未冒用他人名義，而係以自己名義為文書之製作或更改；或設
    行為人之製作、更改行為，已經徵得有權製作或更改人之同意或授權，縱該文書
    所載之內容，未能與真實相符，且足以生損害於他人，然此均非刑法第二百十條
    至第二百十二條所稱之「偽造」或「變造」行為。易言之，「偽造」或「變造」
    ，不僅其製作名義人須係出於無權製作或更改，即其所製作或更改之內容，亦須
    出於虛構不實者，始足當之。若文書之內容雖未能與事實相符，然該文書之製作
    或更改，係出自於有權製作或更改人之手；或該文書之製作或更改，固非出自於
    有權製作或更改人之手，惟其內容查與事實相符者，則其皆非刑法偽造文書罪章
    所欲規範之「偽造」或「變造」行為。而依護照條例第二條及同法施行細則第九
    條之規定，中華民國護照之核發機關為領事事務局。是本件被告雖係持所竊得之
    丁○○國民身分證及其個人照片向我國領事事務局及中華人民共和國公安部出入
    境管理局申請，而獲得製發之中華民國護照及臺胞證，其上所登載之內容及照片
    ，雖與事實不符，惟其仍屬有權機關據其職掌所依法製發無訛，雖因我國領事事
    務局及中華人民共和國公安部出入境管理局於審核時，未能辨識丁○○身分證之
    照片與所交付申辦護照之照片不同，而誤發上貼有被告照片之丁○○護照及臺胞
    證，但並不因此即使所核發之丁○○名義之中華民國護照及臺胞證變成偽造之護
    照及臺胞證。
  (二)次按，刑法第二百十四條所謂使公務員登載不實事項於公文書罪，須一經他人之
    聲明或申報，公務員即有登載之義務，並依其所為之聲明或申報予以登載，而屬
    不實之事項者，始足構成，若其所為聲明或申報，公務員尚須為實質之審查，以
    判斷其真實與否，始得為一定之記載者，即非本罪所稱之使公務員登載不實，又
    刑法第二百十條之偽造文書，以無制作權之人冒用他人名義而制作該文書為必要
    ，如果行為人對於此種文書，本有制作之權，縱令其不應制作而制作，亦無偽造
    之可言，最高法院七十三年台上字第一七一０號、二十四年上字第五四五八號、
    三十一年上字第二一二四號判例參照。經查，依護照條例第十八條第一款之規定
    申請人有下列情形之一者，主管機關或駐外館處應不予核發護照：一、冒用身分
    ，申請資料虛偽不實，或以不法取得、偽造、變造之證件申請者；足見外交部領
    事事務局就人民申請護照案件，依護照條例第十八條第一款之規定，須就申請人
    有無冒用身分，申請資料虛偽不實等事項為實質之審查。是被告以丁○○名義，
    向外交部領事事務局申請中華民國護照之行為，雖承辦人員未能辨識丁○○身分
    證之照片與所交付申辦護照之照片不同，而誤發上貼有被告照片之丁○○護照，
    惟依前開說明，即不構成刑法第二百十四條之使公務員登載不實罪。
  (三)末按，公務員係指依法令從事於公務之人員，刑法第十條第二項定有明文；又所
    謂之公務員，乃專指本國之公務員而言（司法院院字第一三一四號解釋可資參照
    ）。查被告雖以所竊得之丁○○國民身分證及自己照片，向中華人民共和國入出
    境管理局申請核發臺胞證，使中華人民共和國公安部入出境管理局因而誤於所核
    給之臺胞證，然則，前揭中華人民共和國公安部入出境管理局，既非屬本國依法
    令從事於公務之人員，則所製作之文書，核其性質，亦與本國公務員所製作之公
    文書有間，是被告提供上開不實資料使前揭人員誤為登載之行為，自無刑法第二
    百十四條使公務員登載不實罪名之適用，附此敘明。縱上所述，公訴人認被告另
    涉犯刑法第二百十六條、第二百十二條之行使偽造特種文書罪及護照條例第二十
    四條第一項、第二項之罪，與犯罪構成要件不合，不能證明被告犯罪，本院復查
    無其他積極證據足認被告有前開犯行，本應為無罪判決之諭知，惟檢察官認此部
    分與前開論罪科刑部分裁判上一罪之牽連犯關係，爰不另為無罪之諭知，附此敘
    明。
  (四)縱上所述，扣案丁○○名義之中華民國護照及臺胞證各一本，既係被告利用不知
    情之旅行社人員向外交部申辦、由外交部實質審核後發給及向有權製作之大陸地
    區中華人民共和國入出境管理局提出申請後依法發給，自非被告犯罪所得之物，
    不得予以沒收，公訴人聲請依法宣告沒收，顯有誤會，本院無從宣告沒收，併此
    敘明。
五、至臺南市警察局第四分局於九十一年一月六日，在被告位於臺南市○○街七十六
    號四樓甲○○承租之房間內同時查扣有丁○○名義之國民身分證一紙，公訴人認
    該紙身分證係被告所竊得（即事實一部分）之物。然查，訊據被告於本院審理時
    供承該紙國民身分證係其以新臺幣五千元所購得，且該紙國民身分證經本院送請
    內政部警政署刑事警察局鑑驗局鑑驗結果係屬偽造，有該局之鑑驗通知書一紙在
    卷足憑，是公訴意旨認所扣得之該紙國民身分證係被告所竊得之物，顯有誤會。
    另此部分未遽起訴，且與前開論罪科刑部分，亦無實質上或裁判上一罪之關係，
    自應由檢察官另行處理，附此敘明。
據上論斷，依刑事訴訟法第二百七十三條之一、第二百九十九條第一項前段、刑法第
二十八條、第五十六條、第二百十六條、第二百十條、第二百十二條、第三百二十一
條第一項第一款、第三百三十九條第一項、第三百四十九條第一項，第五十五條、第
五十一條第五款、第二百十九條、第三十八條第一項第二款，罰金罰鍰提高標準條例
第一條前段，判決如主文。
本案經檢察官壬○○到庭執行職務
中      華    民      國     九十三    年     六      月     十六     日
                                   臺灣臺東地方法院刑事第三庭
                                           法  官  柯姿佐
右正本證明與原本無異。
如不服本判決，應於判決送達後十日內向本院提出上訴狀。（須附繕本）
「切勿逕送上級法院」
                                           書記官  蘇美琴
中      華      民      國     九十三    年     六      月     十七     日
附表一
  於臺灣居民來往大陸通行證申請表、號碼為0000000000（Ｂ）號之臺胞
  證、中華民國普通護照申請書、號碼為0000000000號之中華民國護照上
  偽造「丁○○」之署押各一枚及其上所貼「甲○○」之照片各一張。
附表二
  變造「戊○○」、「庚○○」國民身分證上所貼「甲○○」之照片各一張。
附表三
  變造「己○○」、「辛○○」國民身分證上所貼「甲○○」之照片各一張。
  偽造「陳旻旭」之印章一枚。
  於臺灣中小企業銀行活期儲蓄存款印鑑卡上偽造「陳旻旭」之署押及印文各一枚。
  臺灣中小企業銀行帳號為00000000000號之儲金簿一本及提款卡一張。
附記
中華民國刑法第二百一十六條
(行使偽造變造或登載不實之文書罪)
行使第二百十條至第二百十五條之文書者，依偽造、變造文書或登載不實事項或使登
載不實事項之規定處斷。
中華民國刑法第二百一十條
(偽造變造私文書罪)
偽造、變造私文書，足以生損害於公眾或他人者，處五年以下有期徒刑。
中華民國刑法第二百一十二條
(偽造變造特種文書罪)
偽造、變造護照、旅券、免許證、特許證及關於品行、能力服務或其他相類之證書、
介紹書，足以生損害於公眾或他人者，處一年以下有期徒刑、拘役或三百元以下罰金
。
中華民國刑法第三百二十一條第一項第一款
犯竊盜罪而有左列情形之一者，處六月以上、五年以下有期徒刑：
一  於夜間侵入住宅或有人居住之建築物、船艦或隱匿其內而犯之者。
中華民國刑法第三百三十九條第一項
(普通詐欺罪)
意圖為自己或第三人不法之所有，以詐術使人將本人或第三人之物交付者，處五年以
下有期徒刑、拘役或科或併科一千元以下罰金。
中華民國刑法第三百四十九條第一項
收受贓物者，處三年以下有期徒刑、拘役或五百元以下罰金。
